【裁判字號】    89,易,3698
【裁判日期】    900131
【裁判案由】    偽造文書
【裁判全文】
臺灣板橋地方法院刑事判決                        八十九年度易字第三六九八號
    公  訴  人  臺灣板橋地方法院檢察署檢察官
    被      告  甲○○
右列被告因偽造文書案件，經檢察官提起公訴（八十九年度偵字第一五六六０號），
本院判決如左：
    主  文
甲○○行使偽造台北縣營業小客車駕駛人執業登記證，足以生損害於公眾，累犯，處
罰金仟元，如易服勞役，以佰元折算壹日。扣案之台北縣營業小客車駕駛人執業
登記證壹張沒收。
    事  實
一、甲○○曾於民國八十四年間因賭博案件，經台灣新竹地方法院判處有期徒刑五月
    確定，於同年十月十一日執行完畢，仍不知悔改，因欲從事營業小客車駕駛人之
    業，於八十九年四月二十一日十一時許，在台北縣樹林市台北區監理站前，與姓
    名年籍不詳之成年男子共同基於偽造營業小客車駕駛人執業登記證（下稱執業登
    記證）之犯意聯絡，約定以新台幣（下同）二萬元為代價，由甲○○提供其照片
    一張及駕駛執照影本一紙交予該名男子，而由該名男子在不詳處所，偽造台北縣
    警察局核發之執業登記證，並貼上甲○○之照片，足以生損害於警察機關核發執
    業登記證之正確性，於同年四月二十九日十二時許，在同上址該名男子交付前開
    偽造之執業登記證予甲○○，甲○○旋自同年五月十九日起，將前開偽造之執業
    登記證置於其所承租之車牌號碼八Ｎ─七四三號營小客車上供乘客識別而行使之
    ，足以生損害於警察機關核發執業登記證之正確性。嗣於同年七月八日十四時許
    ，甲○○駕駛前揭營小客車行經台北市○○路與市○○道路口時，為警臨檢查獲
    ，並扣得上開偽造之執業登記證一張。
二、案經臺北市政府警察局中正第一分局報請台灣台北地方法院檢察署呈請台灣高等
    法院檢察署令轉台灣板橋地方法院檢察署檢察官偵查起訴。
    理  由
一、訊據被告甲○○對於右揭時、地以二萬元購買執業登記證之事實坦承不諱，惟辯
    稱伊於被查獲後才知道是偽造文書，且不知道執業登記證是要去考試云云。然查
    ：台北縣營業小客車駕駛人執業登記證之取得，須駕駛人先行考試合格取得職業
    駕駛執照，再向台北縣警察局交通隊提出申請，經依法上課考試合格後始能取得
    資格。被告欲以駕駛計程車為業，當無不知之理，且被告願以二萬元之代價購買
    執業登記證，顯見其明知駕駛計程車需取得執業登記證，惟竟未依合法途逕申請
    辦理，反以金錢向不詳人士購買，顯為規避上開申辦程序，其前揭辯稱，顯係飾
    卸之詞，不足採信。本件事證明確，被告犯行堪以認定。
二、核被告所為，係犯刑法第二百十六條、第二百十二條之行使偽造特種文書罪。其
    與姓名年籍不詳之成年男子共同偽造特種文書之低度行為應為行使偽造特種文書
    之高度行為吸收，不另論罪。又被告自八十九年五月十九日起將上開偽造之執業
    登記證置於其所駕駛之營小客車上供乘客識別，迄為警查獲時止，為行使狀態之
    繼續，附此敘明。被告曾於八十四年間因賭博案件，經台灣新竹地方法院判處有
    期徒刑五月確定，於同年十月十一日執行完畢，有台灣高等法院檢察署刑案紀錄
    簡覆表在卷可憑，其受有期徒刑執行完畢五年以內再犯本件有期徒刑以上之罪，
    為累犯，依刑法第四十七條規定加重其刑。爰酌被告之品行、犯罪之動機、目的
    、手段、所生危害及犯罪後之態度等一切情狀，量處如主文所示之刑，並諭知易
    服勞役之折算標準。扣案之台北縣營業小客車駕駛人執業登記證一張，為其所有
    供行使偽造特種文書犯罪所用之物，應依刑法第三十八條第一項第二款規定，宣
    告沒收。
據上論斷，應依刑事訴訟法第二百九十九條第一項前段，刑法第二十八條、第二百十
六條、第二百十二條、第四十七條、第四十二條第二項、第三十八條第一項第二款，
罰金罰鍰提高標準條例第一條前段、第二條，判決如主文。
本案經檢察官謝岳龍到庭執行職務。
中      華      民      國      九十      年      一      月  三十一    日
                                  臺灣板橋地方法院刑事第三庭
                                          法  官  李  幼  妃
右正本證明與原本無異。
如不服本判決，應於判決送達後十日內，向本院提出上訴狀。
                                          書記官  強  梅  芳
中      華      民      國      九十      年      二      月    二      日
附錄本案論罪科刑法條全文
刑法第二百十六條
行使第二百十條至第二百十五條之文書者，依偽造、變造文書或登載不實事項或使登
載不實事項之規定處斷。
刑法第二百十二條
偽造、變造護照、旅券、免許證、特許證及關於品行、能力、服務或其他相類之證書
、介紹書，足以生損害於公眾或他人者，處一年以下有期徒刑，拘役或三百元以下罰
金。


司法院資訊處製作；財團法人民間司法改革基金會備份。
